Minutes et répertoires du notaire Pierre Victor RAFFENEAU de LILLE, 21 juillet 1767 - 30 mai 1799 (étude XXI)
Archives nationales
- Minutes de Pierre Victor RAFFENEAU de LILLE, 3 juin 1767 - 9 octobre 1799; MC/ET/XXI/442 - MC/ET/XXI/650
  - Minutes. 1784, novembre - décembre, novembre - décembre 1784; MC/ET/XXI/525; registre
    - Dépôt de pièces famille Dubuat., 2 décembre 1784; MC/ET/XXI/525
      - Dépôt du mortuaire de Françoise Willemin, épouse de maître Charles François Dubuat, paroisse Saint Sulpice de la ville et diocèse de Metz.
      Notoriété constatant le nombre des héritiers de Thérèse Hugonet, fille de feu sieur Nicolas Hugonet et de demoiselle Catherine Durand, sa mère.
      Dépôt du baptistaire de Joseph Hugonet, fils du sieur Nicolas Joseph Hugonet, garde du corps du Roi de Pologne de Lunéville, et de demoiselle Catherine Durand, paroisse Saint Marien de la ville de Vic.
      Dépôt du baptistaire de Geneviève Hugonet, fille du sieur Nicolas Joseph Hugonet, receveur du domaine de Monseigneur l'évêque, et de Catherine Durand, paroisse Saint Marien de la ville de Vic.
      Dépôt du baptistaire de Jeanne Hugonet, fille du sieur Nicolas Joseph Hugonet, receveur du domaine de Monseigneur l'évêque, et de Catherine Durand, paroisse Saint Marien de la ville de Vic.
      Dépôt du baptistaire de Catherine Françoise Hugonet, fille du sieur Nicolas Joseph Hugonet, receveur de la Chatellenie de la garde, et de Catherine Durand, paroisse Saint Marien de la ville de Vic.
      Dépôt du mortuaire de Thérèse Hugonet, fille du sieur Nicolas Joseph Hugonet, receveur de S.E. Monseigneur l'évêque de Nancy, et de demoiselle Catherine Durand, paroisse Saint Epvre de la ville et diocèse de Nancy.
      Dépôt du baptistaire de Charles Dubuat, fils de maître Charles Augustin Dubuat, conseiller du Roy en sa cour au parlement de Metz, seigneur de cour, et de Françoise Willemin, paroisse Saint Georges de la ville et diocèse de Metz
      testament; notoriété; inventaire après décès; acte d'état civil; dépôt de pièces; Metz (Moselle); Nancy (Meurthe-et-Moselle); Willemin, Françoise; Dubuat, Charles-François; Dubuat, Charles-François-Augustin; Dubuat, Marie-Appoline; Grostete, Laurent; Dubuat, François; Dubuat, Marie; Dubuat, Marie-Madeleine; Dubuat, Marie-Françoise; Goussault, Etienne-Philibert; Beyerle, Jean-Pierre-Louis; Hugonet, Thérèse; Hugonet, Nicolas; Durand, Catherine; Hugonet, Nicolas-Joseph; Hugonet, Geneviève; Hugonet, Jeanne; Hugonet, Catherine-Françoise; Hugonet, Thérèse; Dubuat, Charles; avocat au parlement (Ancien Régime); évêque
    - Dépôt de pièces famille Dublaisel., 29 décembre 1784; MC/ET/XXI/525
      -Dépôt du baptistaire de demoiselle Armande Thérèze Gabrielle Dublaisel, fille de messire Louis Marie Gilles Dublaisel et de dame Marie Madelaine Dessessart, paroisse Saint Joseph haute ville de Boulogne.
      Dépôt du mortuaire de dame Jeanne Gabrielle Dublaisel, dame de l'Epinoy, fille de messire Louis Marie Gilles Dublaisel et de dame Marie Madelaine Dessessart, paroisse Saint Joseph haute ville de Boulogne.
      Notoriété en rectification du nom de la famille Dublaisel et non Dublaizel.
      Notoriété constatant le nombre des héritiers de Jeanne Gabrielle Dublaisel dame de L'Epinoy: messire Louis Marie Gille Dublaisel, seigneur de Durieu, chevalier de Saint Louis, et messire François Marie Dublaisel, chevalier et seigneur de La Cloye, et messire Louis Gabriel Dublaisel, chevalier de Saint Louis, et demoiselle Marie Françoise Théodore Dublaisel, et demoiselle Marie Anne Françoise Mélanie Dublaisel, tous cinq majeurs, frères et sœurs de la défunte
      acte d'état civil; dépôt de pièces; notoriété; dépôt de pièces; Dublaisel, Armande-Thérèze-Gabrielle; Dublaisel, Louis-Marie-Gilles (seigneur de Durieu); Dessessart, Marie-Madelaine; Dublaisel, Jeanne-Gabrielle (dame de L'Epinoy); Dublaisel, François-Marie (seigneur de La Cloye); Dublaisel, Louis-Gabriel; Dublaisel, Marie-Françoise-Théodore; Dublaisel, Marie-Anne-Françoise-Mélanie
  - Minutes. 1785, janvier - février, janvier - février 1785; MC/ET/XXI/526; registre
    - Dépôt de pièces famille Compiègne., 5 janvier 1785; MC/ET/XXI/526
      - Dépôt du mortuaire de Perrine Compiègne, veuve du sieur Jean Sabatié, bourgeois de cette ville, paroisse Saint Just et Saint Pasteur de Narbonne, province du Bas Languedoc.
      Notoriété constatant le nombre des héritiers de Perrine Compiègne: dame Adélaïde Esperonier Sabatié, épouse du sieur Esperonier
      acte d'état civil; dépôt de pièces; notoriété; dépôt de pièces; Narbonne (Aude); Compiegne, Perrine; Sabatie, Jean; Esperonier Sabatie, Adélaïde; Esperonier (sieur)
    - Dépôt de pièces famille Cleriadres., 12 janvier 1785; MC/ET/XXI/526
      - Dépôt inventaire de haut et puissant seigneur monsieur Philippe François Cleriadres, chevalier d'Ambly, brigadier des armées du Roy, chevalier de Saint Louis, fils de feu messire Philippe François d'Ambly, marquis d'Esaivelles, seigneur de Chauvirey le Chatel, et de madame Marie Beatrix du Chastelet de Lenoncourt.
      Testament de Philippe François Cleriadres, chevalier d'Ambly
      inventaire après décès; testament; dépôt de pièces; Cleriadres, Philippe-François (chevalier d' Ambly); Ambly, Philippe-François d'(marquis d' Esaivelles, Seigneur de Chauvirey Le Chatel); Chastelet de Lenoncourt, Marie-Beatrix; militaire du rang
    - Dépôt de pièces famille de La Tour., 14 janvier 1785; MC/ET/XXI/526
      - Dépôt du mortuaire de maître Jean de La Tour, seigneur de l'Emarie, capitaine de cavalerie au régiment de Conti, pensionnaire de Sa Majesté, veuf de dame Marguerite Grouselier, paroisse Saint Jean du Cloître de la ville de Toul, diocèse de Nancy.
      Testament déposé de Jean de La Tour.
      Notoriété constatant le nombre des héritiers de Jean de La Tour: monsieur Jean de Saint Fief, écuyer, seigneur de Voizelle
      acte d'état civil; dépôt de pièces; testament; dépôt de pièces; notoriété; dépôt de pièces; La Tour, Jean de (seigneur de L'Emarie); Grouselier, Marguerite; Saint Fief, Jean de (seigneur de Voizelle)
    - Inventaire après décès de Marie Françoise Victoire Étienne, épouse d'Étienne Thomas, architecte, rue Saint-Marc., 15 janvier 1785; MC/ET/XXI/526
      inventaire; Thomas, Étienne
    - Dépôt de pièces famille Poudenx., 18 janvier 1785; MC/ET/XXI/526
      - Testament déposé de maître Henry de Poudenx, chevalier de Saint Louis, gouverneur de la ville et citadelle de Saint Jean Pied de Port, déclarant que de son mariage avec dame Marguerite Françoise de Bazin de Bezons, il est né Henry François Léonard de Poudenx, colonel du régiment de Touraine infanterie, et dame Marie Magdelaine de Poudenx, épouse de monsieur le marquis de Coupenne.
      Dépôt du mortuaire du Comte Henry de Poudenx, chevalier de Saint Louis, gouverneur de la ville et citadelle de Saint Jean Pied de Port, église cathédrale et paroissiale Notre dame de la ville de Tartas
      testament; dépôt de pièces; acte d'état civil; dépôt de pièces; Poudenx, Henry de; Bazins de Bezons, Marguerite-Françoise; Poudenx, Henry-François-Léonard de; Poudenx, Marie-Magdelaine de; Coupenne (marquis de); gouverneur
    - Dépôt de pièces famille Boursier., 24 janvier 1785; MC/ET/XXI/526
      - Notoriété et tutelle constatant le nombre des héritiers de Elisabeth Boursier, femme du sieur Benoit Maquillet, tuteur de Benoit Maquillet, et Thérèse Maquillet, enfants mineurs.
      Dépôt du mortuaire de Elisabeth Boursier; Bourcier, femme de Benoit Maquillet, charpentier de maisons, paroisse Saint Laurent de Villefolle
      notoriété; dépôt de pièces; acte d'état civil; dépôt de pièces; dépôt de pièces; Boursier, Elisabeth; Maquillet, Benoit; Maquillet, Benoit (second du nom); Maquillet, Thérèse; charpentier
    - Dépôt de pièces famille Philippy Dépôt inventaire de messire Pierre Paul Philippy, écuyer, fourrier des logis du Roy, seigneur de Toul, époux de Jeanne Catherine de Montigny, chapelle Saint Jean au bourg de la ville de Laon, diocèse de Soissons., 28 février 1785; MC/ET/XXI/526
      -Dépôt acte célébration de mariage entre Pierre Paul Philippi, écuyer et seigneur de Toul, officier ordinaire et extraordinaire des logis du Roy, élu en l'élection de Saint Quentin, et demoiselle Catherine de Montigni, paroisse Saint Rémi, place de Laon, diocèse de Soissons.
      Notoriété constatant le nombre des héritiers de Pierre Paul Philippy: dame Catherine de Montigny et messire Charles César Philibert Nicolas Philippy de Valincourt, aussi fourrier des logis de la maison du Roy, son fils majeur
      inventaire après décès; acte d'état civil; notoriété; dépôt de pièces; Saint-Quentin (Aisne); Philippy, Pierre-Paul (seigneur de Toul); Montigny, Jeanne-Catherine de; Philippy de Valincourt, Charles-César-Philibert-Nicolas
  - Minutes. 1785, mars, mars 1785; MC/ET/XXI/527; registre
  - Minutes. 1785, avril, avril 1785; MC/ET/XXI/528; registre
    - Dépôt du mortuaire de noble homme Joseph Augustin Jean Langle, sieur de La Gaillardière, capitaine d'infanterie, époux de dame Reine Pélagie Pinot du Petit Bois, paroisse de Fercé, diocèse de Rennes, 14 avril 1784; MC/ET/XXI/528
      acte d'état civil; dépôt de pièces; dépôt de pièces; Langle, Joseph-Augustin-Jean, La Gaillardiere (sieur de); Pinot du Petit Bois, Reine-Pélagie; officier (armée)
    - Testament déposé de Elisabeth Le Roux, demoiselle majeure, bourgeoise de Nanterre, qui lègue au sieur Maître, receveur des aides, et à sa femme, et les institue ses légataires universels, 7 avril 1785; MC/ET/XXI/528
      testament; dépôt de pièces; dépôt de pièces; Nanterre (Hauts-de-Seine); Le Roux, Elisabeth; Maitre (sieur); Maitre (dame)
    - Dépôt de pièces famille Poirier., 11 avril 1785; MC/ET/XXI/528
      - Testament déposé de Jeanne Cartier, fille majeure, demeurant chez monsieur Bautran à Orléans, qui lègue à Madelaine Morel, femme de Joseph Poirier, commis au péage de Beaugency, l'une de ses héritières, etc.
      Notoriété en rectification des noms du sieur Gabriel Joseph Poirier.
      Dépôt du baptistaire du sieur Gabriel Joseph Poirier, fils de Louis Poirier, syndic de cette paroisse, et de Françoise Jourmeau, paroisse Saint Lambert de Beaulieu, diocèse de Tours
      testament; dépôt de pièces; notoriété; dépôt de pièces; acte d'état civil; dépôt de pièces; Orléans (Loiret); Beaugency (Loiret); Cartier, Jeanne; Morel, Madelaine; Poirier, Joseph; Poirier, Gabriel-Joseph; Poirier, Louis; Jourmeau, Françoise
    - Dépôt de pièces famille de Lopes., 12 avril 1785; MC/ET/XXI/528
      - Inventaire après décès de Pierre François Joseph Gabriel de Lopes, marquis de La Fare, à la requête de haute et puissante dame Angélique Scholastique, née marquise de Lamberty, veuve en premières noces de haut et puissant seigneur maître François de Houries, chevalier, comte de Viermes, et en secondes noces dudit seigneur marquis de La Fare, et aussi à la requête de Charles Godefroy de Lopes, comte de La Fare, baron du Saint Empire, capitaine de cavalerie, et François Martial Le Royer, baron de Fontenay, capitaine de dragons au régiment des Deux Ponts, chevalier de Saint Lazare, et de dame Armande Louise Angélique de Lopes de La Fare, baronne de Fontenay, son épouse.
      Notoriété constatant que du mariage de la dite Reine Pélagie Pinot du Petit Bois, veuve de Jean Langle de La Gaillardière, est issue demoiselle Reine Guillemette Charlotte Langle de La Gaillardière, fille majeure et unique enfant et qu'elle consent à être instituée tutrice
      inventaire après décès; notoriété; dépôt de pièces; Lopes, Pierre-François-Joseph-Gabriel de (marquis de La Fare); Lamberty, Angélique-Scholastique (marquise de); Houries, François de (comte de Viermes); Lopes, Charles-Godefroy de (comte de La Fare, baron du Saint Empire); Le Royer, Martial (baron de Fontenay); Lopes, Armande-Louise-Angélique de (baronne de Fontenay); Pinot du Petit Bois, Reine-Pélagie; Langle de La Gaillardiere, Jean; Langle de La Gaillardiere, Reine-Guillemette-Charlotte; militaire
    - Dépôt de pièces famille Regnier., 19 avril 1785; MC/ET/XXI/528
      - Dépôt du baptistaire de Jacques Raimon, fils de Claude Raimon, marchand bourgeois en cette ville, et de demoiselle Jeanne Molard, paroisse Saint Pierre et Saint Saturnin de la ville et diocèse de Lyon.
      Dépôt du mortuaire de messire Jacques Regnier, conseiller au parlement de Metz, seigneur de La Chatellenie, paroisse Sainte Croix de la ville et diocèse de Metz.
      Notoriété constatant les héritiers de messire Jacques Regnier, écuyer, seigneur d'Arry, conseiller du Roy en sa cour du parlement de Metz: messire Charles Pierre Regnier de Cogney, écuyer, ancien officier de dragons, et messire Dominique Regnier de Chouville, écuyer, chevalier de Saint Louis, capitaine de cavalerie, tous deux décédés, et dame Elisabeth Thérèse Regnier, épouse de messire Jean Baptiste de Clinchan d'Aubigny, écuyer, ancien capitaine du régiment de Nicolaï
      acte d'état civil; dépôt de pièces; notoriété; dépôt de pièces; Lyon (Rhône); Metz (Moselle); Raimon, Jacques; Raimon, Claude; Molard, Jeanne; Regnier, Jacques (seigneur de La Chatellenie); Regnier, Jacques (seigneur d' Arcy); Regnier de Cogney, Charles-Pierre; Regnier de Chouville, Dominique; Regnier, Elisabeth-Thérèse; Clinchan d'Aubigny, Jean-Baptiste; commerçant; officier (armée)
    - Dépôt de pièces famille Gillot., 28 avril 1785; MC/ET/XXI/528
      - Dépôt du baptistaire de Marie Thérèse Nicole Gillot, fille de Claude Gillot, écuyer, et de demoiselle Nicole Prigny, paroisse Saint Marcel de la ville et diocèse de Metz.
      Dépôt acte célébration de mariage entre le sieur Georges Huguenin, veuf de Marie Anne Sauche, écuyer, lieutenant de la connétablie de la paroisse Saint Marcel, et la demoiselle Marie Thérèse Nicole Gilot, paroisse Saint Jean de la citadelle de Metz.
      Notoriété en rectification des noms de la demoiselle Marie Thérèse Nicole Gillot, femme Huguenin.
      Dépôt du mortuaire de Mathias Cellier de Mermon, seigneur de Jarias, juge magistrat honoraire du bailliage au siège présidial d'Orléans, paroisse Saint Pierre en Sentelé de la ville d'Orléans.
      Dépôt inventaire de Jean François Aimard Pichon, curé de Montmartre à Paris.
      Dépôt acte célébration de mariage entre Adrien Gabriel de Champagne, chevalier capitaine au régiment de Royal Roussillon, chevalier de Saint Georges, de la paroisse de Liesle, diocèse de Besançon, et haute et puissante demoiselle Anne Thérèse de Choisy, paroisse Saint Roch de la ville et diocèse de Nancy.
      Dépôt du mortuaire de Pierre Chardon, écuyer de la paroisse Saint Amable de Riom en Auvergne, époux de Pierrette de Lauriot, paroisse Saint Roch de la ville et diocèse de Paris.
      Dépôt du mortuaire de dame Jeanne Taveron, femme de François Amy, marchand orfèvre, paroisse Saint Amable de Riom, diocèse de Clermont en Auvergne.
      Dépôt du mortuaire de François Amy, ancien juge consul de cette ville, veuf de Jeanne Taveron, paroisse Saint Amable de Riom, diocèse de Clermont en Auvergne.
      Dépôt du mortuaire de haut et puissant seigneur Charles Jean marquis de Choisy, seigneur de Remaucourt, chevalier de Saint Louis, époux de haute et puissante dame Anne Marguerite comtesse d'Ourches, paroisse de Mangneville près Bar en Lorraine.
      Dépôt inventaire de Messeigneurs de Choisy.
      Dépôt du baptistaire de Anne Charlotte Hypolyte de Choisy, fille de Jean, marquis de Choisy, et de Anne Marguerite d'Ourches, paroisse de Mangneville près Bar en Lorraine.
      Notoriété constatant le seul héritier de François Amy et de sa femme, Jeanne Taveron: François Amy, leur fils.
      Notoriété en rectification des noms de Amable Benigne Touttie
      acte d'état civil; dépôt de pièces; notoriété; inventaire après décès; Saint-Roch (paroisse); Gillot, Marie-Thérèse-Nicole; Gillot, Claude; Prigny, Nicole; Huguenin, Georges; Sauche, Marie-Anne; Cellier de Mermon, Mathias (seigneur de Jarias); Pichon, Jean-François-Aimard; Champagne, Adrien-Gabriel de; Choisy, Anne-Thérèse de; Chardon, Pierre; Lauriot, Pierrette de; Taveron, Jeanne; Amy, François; Choisy, Charles-Jean (seigneur de Remaucourt, marquis de); Ourches, Anne-Marguerite (comtesse d'); Choisy (messeigneurs de); Choisy, Anne-Charlotte-Hypolyte de; Choisy, Jean (marquis de); Amy, François (fils); Touttie, Amable-Benigne; curé; orfèvre
  - Minutes. 1785, mai, mai 1785; MC/ET/XXI/529; registre
    - Dépôt de pièces famille Barre., 7 mai 1785; MC/ET/XXI/529
      - Dépôt du mortuaire de Ponce Barre, ancien sergent, époux de Marguerite Leheppe, paroisse de Buzancy, diocèse de Rheims.
      Notoriété constatant le nombre des héritiers de Ponce Barre: Marguerite Barre, épouse du sieur Jean Claude Provencher, banquier à Rheims, et demoiselle Marie Barre, épouse du sieur Gérard Gautier, marchand à Château en Porcien, et sieur Jean Baptiste Barre, menuisier demeurant en ce bourg de Buzancy, tous les trois enfants.
      Dépôt du baptistaire de Marie Henriette Barre, fille de Ponce Barre, huissier royal, et de Marguerite Leheppe, paroisse de Buzancy, diocèse de Rheims
      notoriété; dépôt de pièces; acte d'état civil; dépôt de pièces; Barre, Ponce; Leheppe, Marguerite; Barre, Marguerite; Provencher, Jean-Claude; Barre, Marie; Gautier, Gérard; Barre, Jean-Baptiste; Barre, Marie-Henriette; banquier; commerçant; menuisier; huissier de justice
    - Dépôt inventaire complémentaire de Marguerite La Cassaigne Saint Laurent, 19 mai 1785; MC/ET/XXI/529
      Voir aussi actes de 1784-08-03
      inventaire après décès; dépôt de pièces; La Cassaigne Saint Laurent, Marguerite
    - Déclaration d'élection en ami par André Devouges, hôtel de la Vieuville, rue et paroisse Saint-Paul, en faveur d'Antoine Madinier, demeurant à Lyon, quai saint-Benoît, paroisse Saint-Vincent, de présent logé à l'hôtel du Portugal, rue de Mail, paroisse Saint-Eustache, au sujet de terrains et bâtiments à Lyon, quai des Célestins, vendux par le roi de Sardaigne, Victor Amédée., 20 mai 1785
      Plans des terrains à Lyon.
      dépôt de pièces; Saint-Paul (rue); Mail (rue du); Devouges, andré; Madinier, Antoine; Victor-Amédée (roi de Sardaigne)
  - Minutes. 1785, juin, juin 1785; MC/ET/XXI/530; registre
    - Dépôt de pièces famille de Belchamps., 6 juin 1785; MC/ET/XXI/530
      Dépôt du mortuaire de messire André Charles de Belchamps, écuyer, paroisse Sainte Croix de la ville et diocèse de Metz.
      Dépôt inventaire de André Charles de Belchamps à la requête de dame Geneviève Annibal, sa veuve, avocat au parlement et demeurant à Metz.
      Notoriété pour jugement de tutelle qui nomme la veuve Belchamps tutrice de son fils mineur, Charles Alexandre de Belchamps, et comme curateur le sieur Etienne Le Bourgeois de Cheverny
      acte d'état civil; dépôt de pièces; inventaire après décès; notoriété; dépôt de pièces; Metz (Moselle); Belchamps, André-Charles de; Annibal, Geneviève; Belchamps (veuve); Belchamps, Charles-Alexandre de; Le Bourgeois de Taverny, Etienne; avocat au parlement (Ancien Régime)
  - Minutes. 1785, juillet - août, juillet - août 1785; MC/ET/XXI/531; registre
    - Dépôt de pièces famille Villemin., 4 juillet 1785; MC/ET/XXI/531
      - Testament déposé de maître Nicolas Villemin, ancien échevin de la ville de Metz.
      Dépôt inventaire de maître Nicolas Villemin, ancien assesseur de la ville de Metz.
      Dépôt inventaire (autre) de maître Nicolas Villemin, ancien assesseur de la ville de Metz.
      Notoriété portant jugement de tutelle pour les enfants mineurs de Charles Villemin et de Madelaine de Thurgis, et qui la nomme tutrice.
      Notoriété constatant le nombre des héritiers de Nicolas Villemin et de Charles Villemin et son épouse et en rectification des différentes erreurs de noms de baptême.
      Notoriété justifiant les héritiers de Charles Villemin et sa femme, Madelaine de Thurgis, et ceux de Marie Anne Villemin et Louis Villemin.
      Dépôt du baptistaire de Nicolas François Villemin, fils de Charles Villemin, seigneur de Coin en partie, conseiller au parlement, et de dame Madelaine Turgis, paroisse Saint Georges de la ville et diocèse de Metz.
      Dépôt du mortuaire de Louis de Coin, fils de Charles de Coin, et de Marie Madelaine Turgis, soldat du régiment de Provence, hôpital du Bouchain.
      Dépôt du mortuaire de Charles Vilmin; Villemin, seigneur de Coin, fils de feu Nicolas Villemin; Vilmin, seigneur de Coin, et de dame Esther des Mules, originaire de la paroisse Saint Georges de Metz, pensionnaire du couvent de la Charité de Senlis, ordre de Saint Jean de Dieu.
      Dépôt du mortuaire de Nicolas François Willemin, avocat au parlement de Metz, fils de feu Charles Willemin, seigneur de Coin, ancien conseiller au parlement de Metz, et dame Magdelaine Turgis, église paroissiale Saint Merry de la ville et diocèse de Paris.
      Dépôt du baptistaire de Louis Willemin, fils de maître Charles Willemin, seigneur de Crépy et Coin en partie, conseiller au parlement de Metz, et dame Magdelaine Turgis, paroisse Saint Georges de la ville et diocèse de Metz.
      Dépôt du mortuaire de soeur Marianne Willemain dite de Coin, religieuse du monastère de Sainte Madelaine de la ville et diocèse de Metz.
      Dépôt du mortuaire de Marie Françoise Willemin, épouse de messire Charles François Dubuat, écuyer, conseiller du Roy en sa cour du parlement de Metz, paroisse Saint Simplice de la ville et diocèse de Metz.
      Dépôt du mortuaire de monsieur Nicolas Willemin, vivant seigneur de Coin en partie, conseiller du Roy, assesseur de l'hôtel de ville de Metz, paroisse Saint Georges de la ville et diocèse de Metz.
      Dépôt du baptistaire de Charles François Augustin Dubuat, fils de messire Etienne Dubuat, conseiller du Roy au parlement de Metz, chevalier des ordres de Notre dame du Mont Carmel et de Saint Lazard de Jérusalem, et de dame Madelaine André, paroisse Saint Georges de la ville et diocèse de Metz.
      Notoriété justifiant la profession de foi de soeur Marie Dubuat, fille de messire Charles Augustin Dubuat, écuyer, conseiller du Roy en sa cour de parlement, et de feue dame Marie Françoise Willemin, monastère des dames religieuses de Montigny les Metz, diocèse de Metz.
      Dépôt du mortuaire de Marie Dubuat, fille de feu messire Etienne Dubuat, écuyer, chevalier Notre dame du Mont Carmel et de Saint Lazard de Jérusalem, doyen du parlement de Metz et de feue Madelaine André.
      Notoriété concernant l'interdiction faite à monsieur Charles Willemin de Coin, conseiller en notre cour de Metz, pour l'administration de ses biens et de lui établir un curateur.
      Dépôt du baptistaire de Louise Dubuat, fille de messire Charles François Augustin Dubuat, écuyer, conseiller du Roy en sa cour du parlement de Metz, et de dame Marie Françoise Willemin, son épouse, paroisse Saint Simplice de la ville et diocèse de Metz.
      Dépôt du baptistaire de Antoine Christophe Andry, fils de monsieur maître Mathieu Andry, conseiller du Roy en sa cour du parlement de Metz, et de dame Marguerite d'Aubustin, paroisse Sainte Livière de Metz.
      Dépôt du baptistaire de François Jacques Andry, fils de monsieur Antoine Andry, écuyer, capitaine au régiment de Picardie, et de dame Françoise Durand, paroisse Saint Martin de la ville et diocèse de Metz.
      Dépôt du mortuaire de dame Françoise Durand, veuve de messire Antoine Andry, écuyer, ancien capitaine au régiment de Picardie, paroisse Saint Martin de la ville et diocèse de Metz
      MC/RE/XXI/8